臺灣高等法院臺南分院刑事裁定 
110年度聲字第951號
聲  請  人  
即  被  告  施德政




選任辯護人  賴一帆律師
上列聲請人即被告因毒品危害防制條例等案件，聲請發還扣押物
，本院裁定如下：
    主  文
本院110年度上訴字第599號毒品危害防制條例等案件所扣押之如
附表所示之物，准予發還予施德政。
其餘聲請駁回（即聲請發還扣案現金新台幣壹萬肆仟玖佰元部分
）。
    理  由
一、聲請意旨略以：聲請人即被告施德政因毒品危害防制條例等
    案件，遭扣押之新台幣（下同）34,050元及one-five廠牌手
    機1支，與被告犯行無關，業經原審判決認定屬實，雖原審
    從上述金額沒收本案犯罪所得，但其論理尚非妥適，上開扣
    案金額及手機既非得沒收之物，亦無留存之必要，請依刑事
    訴訟法第142條第1項前段規定准予發還等語。
二、按扣押物若無留存之必要者，不待案件終結，應以法院之裁
    定發還之；扣押物未經諭知沒收者，應即發還，刑事訴訟法
    第142條第1項前段、第317條前段分別定有明文。
三、經查：
　㈠聲請人因毒品危害防制條例等案件，經臺灣嘉義地方法院以1
    10年度訴字第34號判處聲請人罪刑，並就自聲請人身上扣得
    之現金3萬4,050元，認聲請人雖辯稱該筆現金與販賣毒品無
    關，但因聲請人收取之販毒所得合計1萬4,900元後，已與其
    身上其他現金合併而混同，為免將來就其販毒所得沒收、追
    徵耗費執行程序之司法資源，且一方面將扣案之現金全數發
    還，一方面又要沒收追徵其販毒所得，有違公平正義與國民
    法感情，自應就扣案之3萬4,050元沒收本案販毒所得，而諭
    知扣案之1萬4,900元沒收；至其餘款項即1萬9,150元與聲請
    人本案犯行無關，不予諭知沒收。嗣聲請人提起上訴後，已
    就所犯販賣第二級毒品罪部分撤回上訴而確定。本院審酌附
    表所示扣案之物屬聲請人所有，並非違禁物，並無其他第三
    人出面對該等扣押物主張權利，且原審判決亦未就附表所示
    之物諭知沒收，該扣押物不具有與事實之認定具有關聯性之
    證據價值，亦非有再予宣告沒收之可能，依刑事訴訟法第31
    7條之規定應予發還。從而，聲請人聲請發還如附表所示之
    扣押物，應予准許。
　㈡至其餘扣押之現金1萬4,900元，既經原審諭知沒收，且已判
    決確定，依上開規定即不得再予發還，是聲請人此部分聲請
    ，尚難准許，應予駁回。
四、依刑事訴訟法第317條前段、第220條，裁定如主文。
中　　華　　民　　國　　110 　年　　10　　月　　22　　日
                  刑事第二庭    審判長法  官  陳珍如
                                      法  官  陳弘能
                                      法  官  黃裕堯
以上正本證明與原本無異。
如不服本裁定，應於收受本裁定後五日內向本院提出抗告狀。
　　　　　　　　　　　　　　　　　　　書記官  黃雅雲
中　　華　　民　　國　　110 　年　　10　　月　　22　　日

附表（應發還之物，即嘉義縣警察局民雄分局嘉民警偵字第1090
032329號，本院110保271號扣押物品）：

物品名稱 one-five廠牌手機1支（含SIM卡，IMEI：000000000000000） 在被告身上查獲之現金新台幣1萬9,150元